# 请教陈版主关于销售客户又从客户处承租的问题

提问人：gladysxjw 时间：2022-01-05 13:03:48
请问陈版主：
A企业为屋顶分布式光伏发电企业，其在客户B的厂房屋顶安装光伏板，通过太阳能发电销售给客户B，年收入 1000 万。A企业同时与客户B签订屋顶租赁协议，租赁屋顶放置光伏板，并支付年租金 20 万。请教陈版主，租赁B客户屋顶适用于新租赁准则确认使用权资产，还是将年租金 20 万元认为是收入的一种折扣，实际确认1000-20万元的收入，不认为是租赁呢？感谢~

回答人：chenyiwei
这种问题可参考新收入准则中应付客户对价的相关规定判断。如果售电价格和屋顶租赁的价格均分别代表了各自交易的公允价值，则应分别确认售电收入和租金成本，而不应直接相抵后按净额确认收入。
另外还需要考虑的一点是：A企业出售给客户的电力，是否限定为租用该客户屋顶建设的光伏电站所发出的电力？能否明确单独识别？